---
title: "Proyecto_R"
author: "Duvan Castro - Miguel Malagon"
date: '2022-10-04'
output:
  pdf_document: default
  html_document: default
---

# Introducción

El presente documento contiene el desarrollo del parcial de R de econometría básica para el modelo 1. El lector debe tener en cuenta que para revisar cada punto necesita las siguientes bases de datos en Excel adjuntas con este documento, debe importarlas de acuerdo a como se le vayan indicando en cada sección.

- datos_pib
- cervezas
- otros

### Librerias Necesarias 

Antes de empezar a correr cada sección de código le recomendamos instalar las siguientes librerías 

```{r,warning=FALSE}
library(readxl)
library(dplyr)
library(tidyverse)
```


# Programación General 

## Cálculo del GINI

Para el desarrollo del índice de GINI, vamos a utilizar la base de datos (datos_pib) que contiene datos de la población y PIB por departamento.

importar base de datos

```{r}
# Seleccione el archivo adjunto con el nombre datos_pib
datos_gini <- read_excel(file.choose())
```

Una vez se tengan los datos ya importados vamos a ordenarlos por PIB_Percapita de menor a mayor

```{r}
datos_gini2 <- datos_gini[order(datos_gini$PIB_percapita),]
```

Para el cálculo del GINI vamos a utilizar la siguiente formula:

$$
GINI=1-\sum_{i=1}^{n}(Y_{i-1}+Y_{i})*(N_{i}-N_{i-1})\\
\mbox{con} \quad Y_{i}= PIB,\quad N_{i}=Población

$$
Para la en calculo del GINI no se utilizan los datos directos, se utilizan las frecuencias relativas acumuladas, por lo que procederemos a calcularlas.

```{r}

# cálculo de frecuencias relativas

datos_gini3 <-as.matrix(cbind(datos_gini2[,-1],pro_poblacion=prop.table(datos_gini2$POBLACION),pro_pib=prop.table(datos_gini2$PIB),frec_acum_pobla=NA,frec_acum_PIB=NA))

# Cálculo de frecuencias acumuladas 
datos_gini3[1,"frec_acum_pobla"] <- datos_gini3[1,"pro_poblacion"]
datos_gini3[1,"frec_acum_PIB"]<-datos_gini3[1,"pro_pib"]

for (i in 2:nrow(datos_gini3)) { 
  datos_gini3[i,"frec_acum_pobla"]<-datos_gini3[i,"pro_poblacion"]+datos_gini3[i-1,"frec_acum_pobla"]
  
  datos_gini3[i,"frec_acum_PIB"] <- datos_gini3[i,"pro_pib"]+datos_gini3[i-1,"frec_acum_PIB"]
}

head(datos_gini3)
```

Una vez calculas las frecuencias relativas, vamos a crear una columna en donde se presente el producto entre Y y N para luego sumarlas, tal y como se presentó en la formula anterior.

```{r}
# Creamos una columna para agregar el producto del GINI 

datos_gini3 <- cbind(datos_gini3,prod_POB_PIB=NA)
datos_gini3[1,"prod_POB_PIB"] <- datos_gini3[1,"frec_acum_pobla"]*datos_gini3[1,"frec_acum_PIB"]

#Vamos a llenar la columna del de prod_POB_PIB

for (i in 2:nrow(datos_gini3)) {
  datos_gini3[i,"prod_POB_PIB"] <- (datos_gini3[i,"frec_acum_pobla"]-datos_gini3[i-1,"frec_acum_pobla"])*
                                  (datos_gini3[i,"frec_acum_PIB"]+datos_gini3[i-1,"frec_acum_PIB"])
}
head(datos_gini3)
```


Calculamos el GINI

```{r}
GINI <- 1-sum(datos_gini3[,"prod_POB_PIB"])
GINI
```
## Estadistica descriptiva 

```{r}
# Media del PIB y la población  por departamento

media_PIB <- sum(datos_gini2$PIB)/nrow(datos_gini2)
media_POBLACION <- sum(datos_gini2$POBLACION)/nrow(datos_gini2)
var_PIB <- sum((datos_gini2$PIB-media_PIB)^2)/(nrow(datos_gini2)-1)
var_POB <- sum((datos_gini2$POBLACION-media_POBLACION)^2)/(nrow(datos_gini2)-1)
SD_PIB <- sqrt(var_PIB)
SD_POB <- sqrt(var_POB)

estd_descrp <- rbind(media_PIB,media_POBLACION,var_PIB,var_POB,SD_PIB,SD_POB)
estd_descrp
```
Haremos un boxplot de los ingresos al igual que un histograma para enriquecer el analisis
```{r}
PIB <-c(datos_gini3[,2])
boxplot(PIB, horizontal = TRUE,main= "PIB COLOMBIA DEPARTAMENTAL")
hist(PIB)
```

# Simulación regresión simple

Generar valores aleatorios de perturbaciones que obedezcan una distribución normal:

```{r}
#Definimos el número de dichas perturbaciones.
N <-1000
#Definimos la semilla que se utilizará para la simulación.
set.seed(456)
#Incluir media y desviación estándar en la formula de la distribución normal.
e <- rnorm(n=N, mean=0, sd=0.5)
#Mostramos los seis primeros datos.
head(e)
```

Generaremos valores aleatorios de una variable aleatoria que se distribuya uniforme entre 0 y 10 NOTA:el parámetro que define el número de observaciones ya está definido como N

```{r}
#Definir semilla utilizada.
set.seed(456)
#Incluir mínimo y máximo en la formula de la distribución uniforme.
xi<- runif(n=N, min= 0, max = 10)
#Mostramos los seis primeros datos.
head(xi)
```
Una vez generados los valores de las perturbaciones y de las variables explicativas aleatorias, generaremos valores de y de acuerdo a:

$$
\ y_i=5x_i +e_i
$$

```{r}
#Según el modelo se generan los datos de Y_i.
yi <- 5*xi + e
#Mostramos los seis primeros datos.
head(yi)
```
Ahora, ya teniendo todos los datos anteriores repetiremos 1000 el mismo proceso calculando en cada una de las repeticiones cuatro diferentes estimadores para la pendiente:

Para hacer este proceso mil veces utilizaremos un FOR el cual cambie el número de semilla desde 1 hasta 1000, calculando cada vez los cuatro estimadores. Necesitaremos que dichos resultados encontrados sean insertados en un vector diferente para cada estimador, por ello, procedemos a crear dichos vectores y una tabla/matriz donde agruparlos.


```{r}
#Tabla
table <-matrix(data=NA, nrow =1000, ncol =4 )
#Estimador a)
B_moño <- c()
#Estimador b)
B_beta_v <- c()
#Estimador c)
B_beta_u <- c()
#Estimador d)
B_beta_2mco <- c()
```

Una vez hecho esto, procederemos a crear el loop que llene dichos vectores con los resultados encontrados para cada diferente semilla, calculados para cada estimador y reagrupándolos en la tabla.

```{r}
for (j in 1:1000){
  #Simulación de datos con diferente semilla.
  set.seed(j)
  e <- rnorm(n=N, mean=0, sd=0.1)
  x_i<- runif(n=N, min= 0, max = 10)
  y_i <- 5*x_i+e 
  
  #Medias de los datos simulados
  meanx <-sum(x_i)/length(x_i)
  meany <- sum(y_i)/length(y_i)
  
  #Betas a, b, c y d
  beta_moño <- ((1/N)*sum(y_i/x_i))
  beta_v <- sum(((x_i^3)*y_i)/(x_i^4))
  beta_u <- ((meanx*meany)*(N^2)/(sum(x_i))^2)
  beta_2mco <- sum((x_i-meanx)*(y_i-meany))/(sum((x_i-meanx)^2))
  beta_1mco <- meany-beta_2mco*meanx
  
#Llene los vectores vacíos con los resultados de los estimadores.
  B_moño[j] <- beta_moño
  B_beta_v[j] <- beta_v
  B_beta_u[j]<- beta_u
  B_beta_2mco[j] <- beta_2mco
}
#Llene las columnas con los datos obtenidos en cada vector de los estimadores.
table <- cbind(B_moño,B_beta_v,B_beta_u,B_beta_2mco)
#Muestre los primeros seis valores
head(table)
```
Crearemos histogramas para ver el comportamiento de los resultados encontrados para cada estimador

```{r}
hist(B_moño)
hist(B_beta_v)
hist(B_beta_u)
hist(B_beta_2mco)
```
Según lo observado en los histogramas se cree que el mejor estimador puede estar entre el beta c) o el d) planteando la siguiente hipotesis:

FALTA LA HIPOTESIS FORMULADA!!!!!!!!!!!!!!!

Para confirmar cual de los dos muestra las características de insesgamiento y eficiencia relativa buscaremos su varianza y cual de ellos mediante el estimador de la media logra estimar de mejor manera y más acertada el parámetro poblacional, que en este caso es 5.

```{r}
#Medias del estimador c) y d) respectivamente.
meanB_beta_u <-  mean(B_beta_u)
meanB_beta_2mco <- mean(B_beta_2mco)
MEDIAS <- rbind(meanB_beta_u,meanB_beta_2mco)
colnames(MEDIAS) <- c("media")

#Varianza de los estimadores c) y d) respectivamente.
var_betau <- sum((B_beta_u-meanB_beta_u)^2)/(N-1)
var_betamco2 <- sum((B_beta_2mco-meanB_beta_2mco)^2)/(N-1)
VARIANZAS <- rbind(var_betau,var_betamco2)
colnames(VARIANZAS) <- c("varianza")
MEDIAS
VARIANZAS
```
Teniendo lo siguiente podemos comprobar la hipótesis anteriormente planteada, ya que, el estimador d) es decir, el de MCO, es el estimador insesgado y de mínima varianza de los estimadores anteriormente planteados.



# Regresión Múltiple
